【裁判字號】    92,簡上,156
【裁判日期】    921111
【裁判案由】    竊盜
【裁判全文】
臺灣臺南地方法院刑事判決                        九十二年度簡上字第一五六號
    上  訴  人  臺灣台南地方法院檢察署檢察官
    被      告  乙○○
右上訴人因被告竊盜案件，不服本院新市簡易庭九十二年度新簡字第二五八號中華民
國九十二年五月二十一日第一審判決（起訴案號：台灣台南地方法院檢察署九十二年
度偵字第四二五八號），提起上訴及移
院管轄之第二審合議庭判決如左：
    主  文
原判決撤銷。
乙○○連續竊盜，累犯，處有期徒刑伍月，如易科罰金，以參佰元折算壹日。
    事  實
一、乙○○曾於民國九十一年間因違反槍砲彈藥刀械管制條例案件，經本院於九十一
    年五月十七日判處有期徒刑三月確定，於九十一年十月十九日執行完畢，猶不知
    悔改，復意圖為自己不法之所有，並基於概括之犯意，先於九十二年三月十二日
    下午五時許，前往台南縣永康市○○路三八二號「友聯通訊公司」佯稱欲辦理行
    動電話門號，乘「友聯通訊公司」職員陳惠君疏未注意之際，徒手竊取ＯＫＷＡ
    Ｐ牌手機一支，價值新臺幣（下同）七千八百元，得手後，旋即離開上址。嗣經
    陳惠君清點後發現短少一支手機，旋即報警處理，經警循線於同日晚上八時許，
    在台南縣永康市○○○街一六七號前查獲乙○○，並扣得乙○○上開所竊得手機
    一支。
二、乙○○復於民國九十二年五月三十一日中午十二時五十分許，前往台南縣永康市
    ○○路五七三號旁之阿堂檳榔攤內，乘姚志偉不注意之際，徒手竊取姚志偉所有
    摩托羅拉手機一支，價值五千元，得手後旋即逃離現場，並於同日下午二時許，
    持上開竊得之手機前往上址「友聯通訊公司」，販賣於不知情之翁玉惠，得款一
    仟元。乙○○復承前開竊盜之犯意，於同日中午十二時四十分許，在台南縣永康
    市○○路七一四號前，見張簡素蘭所管領使用之光陽廠牌，車牌號碼ＮＬＱ－三
    二一號重型機車（價值一萬元）之鑰匙未取下之際，徒手竊取該機車得手後供為
    自已代步之用，嗣於同日下午二時十分許，乙○○駕駛上開竊來之機車途經台南
    縣永康市○○路三一九號前，為張簡素蘭發現，報警當場逮捕查獲。
三、案經台南縣警察局永康分局報請台灣台南地方法院檢察署檢察官偵查起訴及同署
    檢察官移送併辦。
    理  由
一、右揭犯罪事實，迭據被告乙○○於警訊、偵查及本院管轄之第二審合議庭審理時
    坦承不諱，核與被害人陳惠君、姚志偉、張簡素蘭於警訊時指訴之情節相符，並
    經證人翁玉惠於警訊時供述明確，且係被告駕駛上開竊來之機車途經台南縣永康
    市○○路三一九號前，為被害人張簡素蘭發現，報警當場逮捕查獲，復有贓物認
    領保管單四紙在卷可稽，足徵被告之自白與事實相符，事證明確，被告之犯行洵
    堪認定。
二、核被告所為，係犯刑法第三百二十條第一項竊盜罪，先後多次竊盜犯行，時間緊
    接，所犯又係犯罪構成要件相同之罪，顯係基於概括之犯意反覆為之，依刑法第
    五十六條之規定，以連續竊盜罪論，並依法加重其刑。移送併辦部份與聲請簡易
    判決處刑部份，有裁判上一罪之關係，本院自得全部予以審理。查被告乙○○曾
    於民國九十一年間因違反槍砲彈藥刀械管制條例案件，經本院於九十一年五月十
    七日判處有期徒刑三月確定，於九十一年十月十九日執行完畢之事實，有台灣高
    等法院被告全國前案紀錄表一紙在卷可稽，其於有期徒刑執行完畢後，五年以內
    再犯本件有期徒刑之罪，依刑法第四十七條之規定，為累犯，依法遞加重其刑。
三、原審予以論科，固非無見，惟查被告於九十二年三月十二日下午五時，在上址「
    友聯通訊公司」內竊盜後，又基於概括之犯意，連續竊取犯罪事實二所示他人之
    財物，原審未及審酌，尚有未洽。上訴意旨執此指摘原判決不當，為有理由，原
    判決既有上開可議之處，自屬無可維持，應由本院管轄第二審合議庭將原判決撤
    銷改判。爰審酌被告犯罪之動機、目的、手段、所生危害、犯罪後於本院管轄第
    二審合議庭審理時坦承不諱，態度良好等一切情狀，量處如主文所示之刑，並諭
    知易科罰金之折算標準，以示懲儆。
據上論斷，應依刑事訴訟法第四百五十五條之一第一項、第三項、第三百六十九條第
一項前段、第三百六十四條、第二百九十九條第一項前段，刑法第五十六條、第三百
二十條第一項、第四十七條、第四十一條第一項前段，罰金罰鍰提高標準條例第一條
前段、第二條，判決如主文。
本案經檢察官甲○○到庭執行職務
中      華      民      國      九十二      年      十一    月    十一  日
                                  臺灣臺南地方法院刑事第一庭
                                        審判長法  官  侯明正
                                              法  官  柯顯卿
                                              法  官  陳忠鎣
右正本證明與原本無異。
本判決不得再上訴。
                                              書記官  吳信助
中      華      民      國      九十二      年      十一    月    十二  日
附錄本案論罪科刑法條：
中華民國刑法第三百二十條第一項
意圖為自己或第三人不法之所有，而竊取他人之動產者，為竊盜罪，處五年以下有期
徒刑、拘役或五百元以下罰金。


司法院資訊處製作；財團法人民間司法改革基金會備份。
